---
title: "Untitled"
author: "Azat"
date: "April 16, 2019"
output: html_document
---

```{r setup, include=FALSE}
knitr::opts_chunk$set(echo = TRUE)
```
```{r indlude=FALSE}
require(glmm)
load("../export/glmm_1partie.RData")
```

#T21
T21mm <- glmm(T21 ~ Pedagogie + AgeInt + AnneeScolaire,
            random = list(~ 0 + newClasse),
            varcomps.names=c("newClasse"),data=don.reg,
            family.glmm = binomial.glmm, m=10^4, debug=TRUE)


```{r}
summary(T21mm)
```
 
## T21 - On supprime Age
T21mm.Ped.An <- glmm(T21 ~ Pedagogie + AnneeScolaire,
              random = list(~ 0 + newClasse),
              varcomps.names=c("newClasse"),data=don.reg,
              family.glmm = binomial.glmm, m=10^4, debug=TRUE)


```{r}
summary(T21mm.Ped.An)
```

## T21 - On supprime Annee aussi
T21mm.Ped <- glmm(T21 ~ Pedagogie,
                   random = list(~ 0 + newClasse),
                   varcomps.names=c("newClasse"),data=don.reg,
                   family.glmm = binomial.glmm, m=10^4, debug=TRUE)


```{r}
summary(T21mm.Ped)
```

#### Aucune variable n'est significative. ####

#T22
T22mm <- glmm(T22 ~ Pedagogie + AgeInt + AnneeScolaire,
            random = list(~ 0 + newClasse),
            varcomps.names=c("newClasse"),data=don.reg,
            family.glmm = binomial.glmm, m=10^4, debug=TRUE)


```{r}
summary(T22mm)
```

##T22 - On supprime annee
T22mm.Ped.Age <- glmm(T22 ~ Pedagogie + AgeInt ,
            random = list(~ 0 + newClasse),
            varcomps.names=c("newClasse"),data=don.reg,
            family.glmm = binomial.glmm, m=10^4, debug=TRUE)


```{r}
summary(T22mm.Ped.Age)
```

##T22 - On supprime aussi Pedagogie
T22mm.Age <- glmm(T22 ~ AgeInt ,
                    random = list(~ 0 + newClasse),
                    varcomps.names=c("newClasse"),data=don.reg,
                    family.glmm = binomial.glmm, m=10^4, debug=TRUE)


```{r}
summary(T22mm.Age)
```

#### Aucune variable n'est significative. ####

#T23
T23mm <- glmm(T23 ~ Pedagogie + AgeInt + AnneeScolaire,
            random = list(~ 0 + newClasse),
            varcomps.names=c("newClasse"),data=don.reg,
            family.glmm = binomial.glmm, m=10^4, debug=TRUE)


```{r}
summary(T23mm)
```

#T23 - On supprime Pedagogie
T23mm.Age.An <- glmm(T23 ~ AgeInt + AnneeScolaire,
            random = list(~ 0 + newClasse),
            varcomps.names=c("newClasse"),data=don.reg,
            family.glmm = binomial.glmm, m=10^4, debug=TRUE)


```{r}
summary(T23mm.Age.An)
```

#T23 - On supprime aussi Annee
T23mm.Age <- glmm(T23 ~ AgeInt,
                   random = list(~ 0 + newClasse),
                   varcomps.names=c("newClasse"),data=don.reg,
                   family.glmm = binomial.glmm, m=10^4, debug=TRUE)


```{r}
summary(T23mm.Age)
```

#T23 - On essaie supprimer Age, au lieu d'Annee
T23mm.An <- glmm(T23 ~ AnneeScolaire,
                random = list(~ 0 + newClasse),
                varcomps.names=c("newClasse"),data=don.reg,
                family.glmm = binomial.glmm, m=10^4, debug=TRUE)


```{r}
summary(T23mm.An)
```

#### Aucune variable n'est significative. ####

#T31
T31mm <- glmm(T31 ~ Pedagogie + AgeInt + AnneeScolaire ,
            random = list(~ 0 + newClasse),
            varcomps.names=c("newClasse"),data=don.reg,
            family.glmm = binomial.glmm, m=10^4, debug=TRUE)


```{r}
summary(T31mm)
```

#T31 - On supprime Annee
T31mm.Ped.Age <- glmm(T31 ~ Pedagogie + AgeInt ,
            random = list(~ 0 + newClasse),
            varcomps.names=c("newClasse"),data=don.reg,
            family.glmm = binomial.glmm, m=10^4, debug=TRUE)


```{r}
summary(T31mm.Ped.Age)
```

#T31 - On supprime aussi Age
T31mm.Ped <- glmm(T31 ~ Pedagogie  ,
                    random = list(~ 0 + newClasse),
                    varcomps.names=c("newClasse"),data=don.reg,
                    family.glmm = binomial.glmm, m=10^4, debug=TRUE)


```{r}
summary(T31mm.Ped)
```

#### Aucune variable n'est significative. ####

#T32
T32mm <- glmm(T32 ~ Pedagogie + AgeInt + AnneeScolaire,
            random = list(~ 0 + newClasse),
            varcomps.names=c("newClasse"),data=don.reg,
            family.glmm = binomial.glmm, m=10^4, debug=TRUE)


```{r}
summary(T32mm)
```

#T32 - On supprime Annee
T32mm.Ped.Age <- glmm(T32 ~ Pedagogie + AgeInt ,
            random = list(~ 0 + newClasse),
            varcomps.names=c("newClasse"),data=don.reg,
            family.glmm = binomial.glmm, m=10^4, debug=TRUE)


```{r}
summary(T32mm.Ped.Age)
```


#T32 - On supprime aussi Age
T32mm.Ped <- glmm(T32 ~ Pedagogie ,
                    random = list(~ 0 + newClasse),
                    varcomps.names=c("newClasse"),data=don.reg,
                    family.glmm = binomial.glmm, m=10^4, debug=TRUE)


```{r}
summary(T32mm.Ped)
```

#### Aucune variable n'est significative. ####

#T41a
T41amm <- glmm(T41a ~ Pedagogie + AgeInt + AnneeScolaire,
             random = list(~ 0 + newClasse),
             varcomps.names=c("newClasse"),data=don.reg,
             family.glmm = binomial.glmm, m=10^4, debug=TRUE)


```{r}
summary(T41amm)
```

#T41a - On supprime Age
T41amm.Ped.An <- glmm(T41a ~ Pedagogie + AnneeScolaire,
             random = list(~ 0 + newClasse),
             varcomps.names=c("newClasse"),data=don.reg,
             family.glmm = binomial.glmm, m=10^4, debug=TRUE)


```{r}
summary(T41amm.Ped.An)
```

#T41a - Trying only with Annee
T41amm.An <- glmm(T41a ~ AnneeScolaire,
             random = list(~ 0 + newClasse),
             varcomps.names=c("newClasse"),data=don.reg,
             family.glmm = binomial.glmm, m=10^4, debug=TRUE)


```{r}
summary(T41amm.An)
```

#T41a - Trying only with Pedagogie
T41amm.Ped <- glmm(T41a ~ Pedagogie,
                random = list(~ 0 + newClasse),
                varcomps.names=c("newClasse"),data=don.reg,
                family.glmm = binomial.glmm, m=10^4, debug=TRUE)


```{r}
summary(T41amm.Ped)
```


#### in T41a glmm with ONLY Annee there is 0.0695 p-value

#T41b
T41bmm <- glmm(T41b ~ Pedagogie + AgeInt + AnneeScolaire,
             random = list(~ 0 + newClasse),
             varcomps.names=c("newClasse"),data=don.reg,
             family.glmm = binomial.glmm, m=10^4, debug=TRUE)


```{r}
summary(T41bmm)
```

#T41b - on supprime Age
T41bmm.Ped.An <- glmm(T41b ~ Pedagogie + AnneeScolaire,
             random = list(~ 0 + newClasse),
             varcomps.names=c("newClasse"),data=don.reg,
             family.glmm = binomial.glmm, m=10^4, debug=TRUE)


```{r}
summary(T41bmm.Ped.An)
```

#T41b - on supprime aussi Annee
T41bmm.Ped <- glmm(T41b ~ Pedagogie,
                    random = list(~ 0 + newClasse),
                    varcomps.names=c("newClasse"),data=don.reg,
                    family.glmm = binomial.glmm, m=10^4, debug=TRUE)


```{r}
summary(T41bmm.Ped)
```

#T41b - on essaie supprimer Pedagogie
T41bmm.An <- glmm(T41b ~ AnneeScolaire,
                    random = list(~ 0 + newClasse),
                    varcomps.names=c("newClasse"),data=don.reg,
                    family.glmm = binomial.glmm, m=10^4, debug=TRUE)


```{r}
summary(T41bmm.An)
```

#### Aucune variable n'est significative. ####

#T41c
T41cmm <- glmm(T41c ~ Pedagogie + AgeInt + AnneeScolaire,
             random = list(~ 0 + newClasse),
             varcomps.names=c("newClasse"),data=don.reg,
             family.glmm = binomial.glmm, m=10^4, debug=TRUE)


```{r}
summary(T41cmm)
```

#T41c - On supprime Age
T41cmm.Ped.An <- glmm(T41c ~ Pedagogie + AnneeScolaire,
             random = list(~ 0 + newClasse),
             varcomps.names=c("newClasse"),data=don.reg,
             family.glmm = binomial.glmm, m=10^4, debug=TRUE)


```{r}
summary(T41cmm.Ped.An)
```

#T41c - On supprime aussi Pedagogie
T41cmm.An <- glmm(T41c ~ AnneeScolaire,
                    random = list(~ 0 + newClasse),
                    varcomps.names=c("newClasse"),data=don.reg,
                    family.glmm = binomial.glmm, m=10^4, debug=TRUE)


```{r}
summary(T41cmm.An)
```

#### Annee est significatif pour T41c

#T41d
T41dmm <- glmm(T41d ~ Pedagogie + AgeInt + AnneeScolaire,
             random = list(~ 0 + newClasse),
             varcomps.names=c("newClasse"),data=don.reg,
             family.glmm = binomial.glmm, m=10^4, debug=TRUE)


```{r}
summary(T41dmm)
```

#T41d - On supprime Age
T41dmm.Ped.An <- glmm(T41d ~ Pedagogie + AnneeScolaire,
             random = list(~ 0 + newClasse),
             varcomps.names=c("newClasse"),data=don.reg,
             family.glmm = binomial.glmm, m=10^4, debug=TRUE)



```{r}
summary(T41dmm.Ped.An)

```

#T41d - On supprime aussi Pedagogie
T41dmm.An <- glmm(T41d ~  AnneeScolaire,
                    random = list(~ 0 + newClasse),
                    varcomps.names=c("newClasse"),data=don.reg,
                    family.glmm = binomial.glmm, m=10^4, debug=TRUE)


```{r}
summary(T41dmm.An)
```

#### Annee est significatif pour T41d

#T42a
T42amm <- glmm(T42a ~ Pedagogie + AgeInt + AnneeScolaire,
             random = list(~ 0 + newClasse),
             varcomps.names=c("newClasse"),data=don.reg,
             family.glmm = binomial.glmm, m=10^4, debug=TRUE)


```{r}
summary(T42amm)
```

#T42a On supprime Age
T42amm.Ped.An <- glmm(T42a ~ Pedagogie + AnneeScolaire,
             random = list(~ 0 + newClasse),
             varcomps.names=c("newClasse"),data=don.reg,
             family.glmm = binomial.glmm, m=10^4, debug=TRUE)


```{r}
summary(T42amm.Ped.An)
```

#T42a On supprime Age, apres on essaie de supprimer Annee aussi
T42amm.Ped <- glmm(T42a ~ Pedagogie,
                    random = list(~ 0 + newClasse),
                    varcomps.names=c("newClasse"),data=don.reg,
                    family.glmm = binomial.glmm, m=10^4, debug=TRUE)


```{r}
summary(T42amm.Ped)
```

#T42a On supprime Age, apres on essaie de supprimer Pedagogie aussi
T42amm.An <- glmm(T42a ~ AnneeScolaire,
                 random = list(~ 0 + newClasse),
                 varcomps.names=c("newClasse"),data=don.reg,
                 family.glmm = binomial.glmm, m=10^4, debug=TRUE)


```{r}
summary(T42amm.An)
```

#### Aucune variable n'est significative. ####

#T42b
T42bmm <- glmm(T42b ~ Pedagogie + AgeInt + AnneeScolaire,
             random = list(~ 0 + newClasse),
             varcomps.names=c("newClasse"),data=don.reg,
             family.glmm = binomial.glmm, m=10^4, debug=TRUE)


```{r}
summary(T42bmm)
```


#T42b - On supprime Pedagogie
T42bmm.Age.An <- glmm(T42b ~ AgeInt + AnneeScolaire,
             random = list(~ 0 + newClasse),
             varcomps.names=c("newClasse"),data=don.reg,
             family.glmm = binomial.glmm, m=10^4, debug=TRUE)


```{r}
summary(T42bmm.Age.An)
```

#T42b - On supprime Pedagogie, apres on supprime Annee aussi
T42bmm.Age <- glmm(T42b ~ AgeInt,
                    random = list(~ 0 + newClasse),
                    varcomps.names=c("newClasse"),data=don.reg,
                    family.glmm = binomial.glmm, m=10^4, debug=TRUE)


```{r}
summary(T42bmm.Age)
```

#T42b - On supprime Pedagogie, apres on essaie supprimer Age aussi
T42bmm.An <- glmm(T42b ~ AnneeScolaire,
                 random = list(~ 0 + newClasse),
                 varcomps.names=c("newClasse"),data=don.reg,
                 family.glmm = binomial.glmm, m=10^4, debug=TRUE)


```{r}
summary(T42bmm.An)
```

#### Aucune variable n'est significative. ####

#T42c 
T42cmm <- glmm(T42c ~ Pedagogie + AgeInt + AnneeScolaire,
             random = list(~ 0 + newClasse),
             varcomps.names=c("newClasse"),data=don.reg,
             family.glmm = binomial.glmm, m=10^4, debug=TRUE)


```{r}
summary(T42cmm)
```

#T42c - On supprime Pedagogie
T42cmm.Age.An <- glmm(T42c ~ AgeInt + AnneeScolaire,
             random = list(~ 0 + newClasse),
             varcomps.names=c("newClasse"),data=don.reg,
             family.glmm = binomial.glmm, m=10^4, debug=TRUE)


```{r}
summary(T42cmm.Age.An)
```



#T42c - On supprime Pedagogie, apres on supprime aussi Annee
T42cmm.Age <- glmm(T42c ~ AgeInt,
                    random = list(~ 0 + newClasse),
                    varcomps.names=c("newClasse"),data=don.reg,
                    family.glmm = binomial.glmm, m=10^4, debug=TRUE)


```{r}
summary(T42cmm.Age)
```

#T42c - On supprime Pedagogie, apres on essaie supprimer Age aussi
T42cmm.An <- glmm(T42c ~  AnneeScolaire,
                    random = list(~ 0 + newClasse),
                    varcomps.names=c("newClasse"),data=don.reg,
                    family.glmm = binomial.glmm, m=10^4, debug=TRUE)


```{r}
summary(T42cmm.An)
```

#### Aucune variable n'est significative. ####

#T42d 
T42dmm <- glmm(T42d ~ Pedagogie + AgeInt + AnneeScolaire ,
             random = list(~ 0 + newClasse),
             varcomps.names=c("newClasse"),data=don.reg,
             family.glmm = binomial.glmm, m=10^4, debug=TRUE)


```{r}
summary(T42dmm)
```


#T42d - On supprime Age
T42dmm.Ped.An <- glmm(T42d ~ Pedagogie + AnneeScolaire ,
               random = list(~ 0 + newClasse),
               varcomps.names=c("newClasse"),data=don.reg,
               family.glmm = binomial.glmm, m=10^4, debug=TRUE)


```{r}
summary(T42dmm.Ped.An)
```

#T42d - On supprime Age, apres on supprime Pedagogie aussi
T42dmm.An <- glmm(T42d ~ AnneeScolaire ,
                    random = list(~ 0 + newClasse),
                    varcomps.names=c("newClasse"),data=don.reg,
                    family.glmm = binomial.glmm, m=10^4, debug=TRUE)


```{r}
summary(T42dmm.An)
```

#### in T42a glmm Annee with one modalite est significatif

#T51
T51mm <- glmm(T51 ~ Pedagogie + AgeInt + AnneeScolaire,
            random = list(~ 0 + newClasse),
            varcomps.names=c("newClasse"),data=don.reg,
            family.glmm = binomial.glmm, m=10^4, debug=TRUE)


```{r}
summary(T51mm)
```

#T51 - On supprime Age
T51mm.Ped.An <- glmm(T51 ~ Pedagogie + AnneeScolaire,
            random = list(~ 0 + newClasse),
            varcomps.names=c("newClasse"),data=don.reg,
            family.glmm = binomial.glmm, m=10^4, debug=TRUE)


```{r}
summary(T51mm.Ped.An)
```

#T51 - On supprime Age, et on supprime Annee aussi
T51mm.Ped <- glmm(T51 ~ Pedagogie,
                   random = list(~ 0 + newClasse),
                   varcomps.names=c("newClasse"),data=don.reg,
                   family.glmm = binomial.glmm, m=10^4, debug=TRUE)


```{r}
summary(T51mm.Ped)
```

# Pour T51 Pedagogie est est tres proche pour etre significatif 
