---
title: "sorties glmm"
author: "mf"
date: "15 avril 2019"
output: html_document
---

```{r}
require(glmm)
load("../.RData")
```
#T21

```{r}
T21m <- glmm(T21 ~ Pedagogie + age,
            random = list(~ 0 + newClasse),
            varcomps.names=c("newClasse"),data=don.reg,
            family.glmm = binomial.glmm, m=10^4, debug=TRUE)
summary(T21mm)
```

```{r}
T21mm <- glmm(T21 ~ age,
            random = list(~ 0 + newClasse),
            varcomps.names=c("newClasse"),data=don.reg,
            family.glmm = binomial.glmm, m=10^4, debug=TRUE)
summary(T21mm)
```
age à 0.0898

##T22

```{r}
T22m <- glmm(T22 ~ Pedagogie + age,
            random = list(~ 0 + newClasse),
            varcomps.names=c("newClasse"),data=don.reg,
            family.glmm = binomial.glmm, m=10^4, debug=TRUE)
summary(T22m)
```

```{r}
T22mm <- glmm(T22 ~ age ,
                    random = list(~ 0 + newClasse),
                    varcomps.names=c("newClasse"),data=don.reg,
                    family.glmm = binomial.glmm, m=10^4, debug=TRUE)
summary(T22mm)
```
age significatif

#T23
```{r}
T23m <- glmm(T23 ~ Pedagogie + age,
            random = list(~ 0 + newClasse),
            varcomps.names=c("newClasse"),data=don.reg,
            family.glmm = binomial.glmm, m=10^4, debug=TRUE)
summary(T23m)
```

```{r}
T23mm <- glmm(T23 ~ age,
            random = list(~ 0 + newClasse),
            varcomps.names=c("newClasse"),data=don.reg,
            family.glmm = binomial.glmm, m=10^4, debug=TRUE)
summary(T23mm)
```
age significatif

#T31

```{r}
T31m <- glmm(T31 ~ Pedagogie + age ,
            random = list(~ 0 + newClasse),
            varcomps.names=c("newClasse"),data=don.reg,
            family.glmm = binomial.glmm, m=10^4, debug=TRUE)
summary(T31m)
```

```{r}
T31mm <- glmm(T31 ~ age,
                    random = list(~ 0 + newClasse),
                    varcomps.names=c("newClasse"),data=don.reg,
                    family.glmm = binomial.glmm, m=10^4, debug=TRUE)
summary(T31mm)
```

age significatif

#T32

```{r}
T32m <- glmm(T32 ~ Pedagogie+age,
            random = list(~ 0 + newClasse),
            varcomps.names=c("newClasse"),data=don.reg,
            family.glmm = binomial.glmm, m=10^4, debug=TRUE)
summary(T32m)
```

```{r}
T32mm <- glmm(T32 ~ age,
                    random = list(~ 0 + newClasse),
                    varcomps.names=c("newClasse"),data=don.reg,
                    family.glmm = binomial.glmm, m=10^4, debug=TRUE)
summary(T32mm)
```

Aucune variable n'est significative.

#T41a

```{r}
T41amm <- glmm(T41a ~ Pedagogie + age,
             random = list(~ 0 + newClasse),
             varcomps.names=c("newClasse"),data=don.reg,
             family.glmm = binomial.glmm, m=10^4, debug=TRUE)

summary(T41amm)
```

```{r}
T41amm <- glmm(T41a ~ age,
             random = list(~ 0 + newClasse),
             varcomps.names=c("newClasse"),data=don.reg,
             family.glmm = binomial.glmm, m=10^4, debug=TRUE)

summary(T41amm)
```
aucune variable significative

#T41b

```{r}
T41bm <- glmm(T41b ~ Pedagogie + age,
             random = list(~ 0 + newClasse),
             varcomps.names=c("newClasse"),data=don.reg,
             family.glmm = binomial.glmm, m=10^4, debug=TRUE)
summary(T41bm)
```

```{r}
T41bmm <- glmm(T41b ~ age,
             random = list(~ 0 + newClasse),
             varcomps.names=c("newClasse"),data=don.reg,
             family.glmm = binomial.glmm, m=10^4, debug=TRUE)
summary(T41bmm)
```
aucune variable significative

#T41c

```{r}
T41cm <- glmm(T41c ~ Pedagogie + age,
             random = list(~ 0 + newClasse),
             varcomps.names=c("newClasse"),data=don.reg,
             family.glmm = binomial.glmm, m=10^4, debug=TRUE)
summary(T41cm)
```

```{r}
T41cmm <- glmm(T41c ~ Pedagogie,
             random = list(~ 0 + newClasse),
             varcomps.names=c("newClasse"),data=don.reg,
             family.glmm = binomial.glmm, m=10^4, debug=TRUE)
summary(T41cmm)
```
aucune variable significative

#T41d

```{r}
T41dm <- glmm(T41d ~ Pedagogie + age,
             random = list(~ 0 + newClasse),
             varcomps.names=c("newClasse"),data=don.reg,
             family.glmm = binomial.glmm, m=10^4, debug=TRUE)
summary(T41dm)
```

```{r}
T41dmm <- glmm(T41d ~ age,
             random = list(~ 0 + newClasse),
             varcomps.names=c("newClasse"),data=don.reg,
             family.glmm = binomial.glmm, m=10^4, debug=TRUE)
summary(T41dmm)
```
aucune variable significative

#T42a

```{r}
T42am <- glmm(T42a ~ Pedagogie + age,
             random = list(~ 0 + newClasse),
             varcomps.names=c("newClasse"),data=don.reg,
             family.glmm = binomial.glmm, m=10^4, debug=TRUE)

summary(T42am)
```

```{r}
T42amm <- glmm(T42a ~ age,
             random = list(~ 0 + newClasse),
             varcomps.names=c("newClasse"),data=don.reg,
             family.glmm = binomial.glmm, m=10^4, debug=TRUE)

summary(T42amm)
```
age significatif

#T42b

```{r}
T42bm <- glmm(T42b ~ Pedagogie + age,
             random = list(~ 0 + newClasse),
             varcomps.names=c("newClasse"),data=don.reg,
             family.glmm = binomial.glmm, m=10^4, debug=TRUE)
summary(T42bm)
```

```{r}
T42bmm <- glmm(T42b ~ age,
             random = list(~ 0 + newClasse),
             varcomps.names=c("newClasse"),data=don.reg,
             family.glmm = binomial.glmm, m=10^4, debug=TRUE)
summary(T42bmm)
```
aucune 

#T42c

```{r}
T42cm <- glmm(T42c ~ Pedagogie + age,
             random = list(~ 0 + newClasse),
             varcomps.names=c("newClasse"),data=don.reg,
             family.glmm = binomial.glmm, m=10^4, debug=TRUE)

summary(T42cm)
```

```{r}
T42cmm <- glmm(T42c ~ age,
             random = list(~ 0 + newClasse),
             varcomps.names=c("newClasse"),data=don.reg,
             family.glmm = binomial.glmm, m=10^4, debug=TRUE)

summary(T42cmm)
```
aucune

#T42d

```{r}
T42dm<- glmm(T42d ~ Pedagogie + age ,
             random = list(~ 0 + newClasse),
             varcomps.names=c("newClasse"),data=don.reg,
             family.glmm = binomial.glmm, m=10^4, debug=TRUE)
summary(T42dm)
```

```{r}
T42dmm <- glmm(T42d ~ age ,
             random = list(~ 0 + newClasse),
             varcomps.names=c("newClasse"),data=don.reg,
             family.glmm = binomial.glmm, m=10^4, debug=TRUE)
summary(T42dmm)
```
aucune

#T51

```{r}
T51m <- glmm(T51 ~ Pedagogie + age,
            random = list(~ 0 + newClasse),
            varcomps.names=c("newClasse"),data=don.reg,
            family.glmm = binomial.glmm, m=10^4, debug=TRUE)
summary(T51m)
```

```{r}
T51mm <- glmm(T51 ~ Pedagogie,
            random = list(~ 0 + newClasse),
            varcomps.names=c("newClasse"),data=don.reg,
            family.glmm = binomial.glmm, m=10^4, debug=TRUE)
summary(T51mm)
```
Pedagogie

##T52
```{r}
T52m<-glmm(T52 ~ Pedagogie + age,
            random = list(~ 0 + newClasse),
            varcomps.names=c("newClasse"),data=don.reg,
            family.glmm = binomial.glmm, m=10^4, debug=TRUE)

summary(T52m)
```

```{r}
T52mm<-glmm(T52 ~ age,
            random = list(~ 0 + newClasse),
            varcomps.names=c("newClasse"),data=don.reg,
            family.glmm = binomial.glmm, m=10^4, debug=TRUE)

summary(T52mm)
```
aucune variable significative pour la prédiction de T52

##T61
```{r}
T61m<-glmm(T61 ~ Pedagogie + age,
            random = list(~ 0 + newClasse),
            varcomps.names=c("newClasse"),data=don.reg,
            family.glmm = binomial.glmm, m=10^4, debug=TRUE)

summary(T61m)
```

```{r}
T61mm<-glmm(T61 ~ Pedagogie,
            random = list(~ 0 + newClasse),
            varcomps.names=c("newClasse"),data=don.reg,
            family.glmm = binomial.glmm, m=10^4, debug=TRUE)

summary(T61mm)
```
aucune

##T62
```{r}
T62m<-glmm(T62 ~ Pedagogie + age,
            random = list(~ 0 + newClasse),
            varcomps.names=c("newClasse"),data=don.reg,
            family.glmm = binomial.glmm, m=10^4, debug=TRUE)

summary(T62m)
```

```{r}
T62mm<-glmm(T62 ~ age,
            random = list(~ 0 + newClasse),
            varcomps.names=c("newClasse"),data=don.reg,
            family.glmm = binomial.glmm, m=10^4, debug=TRUE)

summary(T62mm)
```
aucune 

##T71
```{r}
T71m<-glmm(T71 ~ Pedagogie + age,
            random = list(~ 0 + newClasse),
            varcomps.names=c("newClasse"),data=don.reg,
            family.glmm = binomial.glmm, m=10^4, debug=TRUE)

summary(T71m)
```

```{r}
T71mm<-glmm(T71 ~ Pedagogie,
            random = list(~ 0 + newClasse),
            varcomps.names=c("newClasse"),data=don.reg,
            family.glmm = binomial.glmm, m=10^4, debug=TRUE)

summary(T71mm)
```
aucune

##T72

```{r}
T72m<-glmm(T72 ~ Pedagogie + age,
            random = list(~ 0 + newClasse),
            varcomps.names=c("newClasse"),data=don.reg,
            family.glmm = binomial.glmm, m=10^4, debug=TRUE)

summary(T72m)
```

```{r}
T72mm<-glmm(T72 ~ age,
            random = list(~ 0 + newClasse),
            varcomps.names=c("newClasse"),data=don.reg,
            family.glmm = binomial.glmm, m=10^4, debug=TRUE)

summary(T72mm)
```
aucune variable significative

##T81
```{r}
# T81mm<-glmm(T81 ~ Pedagogie + age + AnneeScolaire,
#             random = list(~ 0 + newClasse),
#             varcomps.names=c("newClasse"),data=don.reg,
#             family.glmm = binomial.glmm, m=10^4, debug=TRUE)
#
# summary(T81mm)
```

##T82
```{r}
T82m<-glmm(T82 ~ Pedagogie + age,
            random = list(~ 0 + newClasse),
            varcomps.names=c("newClasse"),data=don.reg,
            family.glmm = binomial.glmm, m=10^4, debug=TRUE)

summary(T82m)
```

```{r}
T82mm<-glmm(T82 ~ age,
            random = list(~ 0 + newClasse),
            varcomps.names=c("newClasse"),data=don.reg,
            family.glmm = binomial.glmm, m=10^4, debug=TRUE)

summary(T82mm)
```
age

##T83
```{r}
T83m<-glmm(T83 ~ Pedagogie + age,
            random = list(~ 0 + newClasse),
            varcomps.names=c("newClasse"),data=don.reg,
            family.glmm = binomial.glmm, m=10^4, debug=TRUE)

summary(T83m)
```

```{r}
T83mm<-glmm(T83 ~ age,
            random = list(~ 0 + newClasse),
            varcomps.names=c("newClasse"),data=don.reg,
            family.glmm = binomial.glmm, m=10^4, debug=TRUE)

summary(T83mm)
```
age

##T84
```{r}
T84m<-glmm(T84 ~ Pedagogie + age,
            random = list(~ 0 + newClasse),
            varcomps.names=c("newClasse"),data=don.reg,
            family.glmm = binomial.glmm, m=10^4, debug=TRUE)

summary(T84m)
```

```{r}
T84mm<-glmm(T84 ~ age,
            random = list(~ 0 + newClasse),
            varcomps.names=c("newClasse"),data=don.reg,
            family.glmm = binomial.glmm, m=10^4, debug=TRUE)

summary(T84mm)
```
age

##T85
```{r}
T85m<-glmm(T85 ~ Pedagogie + age,
            random = list(~ 0 + newClasse),
            varcomps.names=c("newClasse"),data=don.reg,
            family.glmm = binomial.glmm, m=10^4, debug=TRUE)

summary(T85m)
```

```{r}
T85mm<-glmm(T85 ~ age,
            random = list(~ 0 + newClasse),
            varcomps.names=c("newClasse"),data=don.reg,
            family.glmm = binomial.glmm, m=10^4, debug=TRUE)

summary(T85mm)
```
age

##T86
```{r}
T86m<-glmm(T86 ~ Pedagogie + age,
            random = list(~ 0 + newClasse),
            varcomps.names=c("newClasse"),data=don.reg,
            family.glmm = binomial.glmm, m=10^4, debug=TRUE)

summary(T86m)
```

```{r}
T86mm<-glmm(T86 ~ age,
            random = list(~ 0 + newClasse),
            varcomps.names=c("newClasse"),data=don.reg,
            family.glmm = binomial.glmm, m=10^4, debug=TRUE)

summary(T86mm)
```
age

##T87
```{r}
T87m<-glmm(T87 ~ Pedagogie + age,
            random = list(~ 0 + newClasse),
            varcomps.names=c("newClasse"),data=don.reg,
            family.glmm = binomial.glmm, m=10^4, debug=TRUE)

summary(T87m)
```

```{r}
T87mm<-glmm(T87 ~ age,
            random = list(~ 0 + newClasse),
            varcomps.names=c("newClasse"),data=don.reg,
            family.glmm = binomial.glmm, m=10^4, debug=TRUE)

summary(T87mm)
```
age

##T88
```{r}
T88m<-glmm(T88 ~ Pedagogie + age,
            random = list(~ 0 + newClasse),
            varcomps.names=c("newClasse"),data=don.reg,
            family.glmm = binomial.glmm, m=10^4, debug=TRUE)


summary(T88m)
```

```{r}
T88mm<-glmm(T88 ~ age,
            random = list(~ 0 + newClasse),
            varcomps.names=c("newClasse"),data=don.reg,
            family.glmm = binomial.glmm, m=10^4, debug=TRUE)


summary(T88mm)
```
age (age + pedagogie presque)

##T89
```{r}
T89m<-glmm(T89 ~ Pedagogie + age,
            random = list(~ 0 + newClasse),
            varcomps.names=c("newClasse"),data=don.reg,
            family.glmm = binomial.glmm, m=10^4, debug=TRUE)

summary(T89m)
```
ouiiiiiiiiiiiiiiiiiiii

