---
title: "analyse groupe de variables"
output: pdf_document
---


```{r}
load("../.RData")
require(knitr)
colnames(dataPropre)
noms<-c("T23","T31","T52","T62","T86","T87","T88","T89","T42a","T42b","T42c","T42d")
audela<-rowSums(apply(dataPropre[,noms],2,as.numeric))#somme de chaque question concerné par la var audela
audela<-audela+ifelse(dataPropre$T1>7,1,0)#ajout de la t1 si ils savent compter au dela de 7

noms<-c("T41a","T41b","T41c","T41d","T42a","T42b","T42c","T42d","T51","T52","T62","T61")
outils<-rowSums(apply(dataPropre[,noms],2,as.numeric))

noms<-c("T21","T22","T23","T31","T32","T81","T82","T83",
       "T84","T85","T86","T87","T88","T89")
objet<-rowSums(apply(dataPropre[,noms],2,as.numeric))
```

##Etude du chi2 de chaque variable du groupe au dela chacune entre elles
```{r warning=FALSE}
noms<-c("T23","T31","T42a","T42b","T42c","T42d","T52","T62","T86","T87","T88","T89")
res.chi2<-matrix(nrow = length(noms),ncol = length(noms))
colnames(res.chi2)<-noms
row.names(res.chi2)<-noms
for (i in 1:length(noms)){
  for (j in 1:length(noms)){
    res.chi2[i,j]<-chisq.test(table(dataPropre[,noms[i]],dataPropre[,noms[j]]))$p.value
  }
  
}


```
```{r}
kable(ifelse(res.chi2>10**-5,"0","1"))
```

Un "1" et mis dans les cases qui sont significatives afin que le tableau soit plus facilement lisible.
On peut voir que les couples de variables qui ont un chi2 significatif sont :
T21 T22, T22 T32, T84 T22, T84 T21, T83 T22, T85 T32, et toutes les T8 entre elles.

##Création des groupes sur la Q1
```{r}
Classe_T1<-cut(dataPropre$T1,breaks = c(-1,3,7,11,16,100))
levels(Classe_T1)<-c(1/3,2/3,1,4/3,5/3)
Classe_T1<-as.numeric(Classe_T1)
don.groupe<-data.frame(Pedagogie=dataPropre$Pedagogie,Classe_T1,audela,outils,objet)
```

##Regression sur les nouveaux groupes
```{r}
# reg<-glm(Pedagogie~.,data = don.groupe,family = binomial)
# step(reg) ##on ne garde que la regression avec le regroupement "au dela" les autres ne sont pas significative
reg<-glm(Pedagogie~audela,data = don.groupe,family = binomial)
summary(reg)##audela significatif avec la pédagogie
```
Seule la variable audela est significative, afin de prédire la pédagogie. On peut donc dire que les question de type "audela" peuvent définir un élève classique d'un élève montessorien.

La partie suivante consiste à créer un échantillon sur lequel refaire le même modèle, pour ensuite prédire la pédagogie sur le reste du jeu de données. Cependant un problème est rencontré : le modèle n'est plus adéquate, la variable n'est pas significative..


```{r}
# install.packages("ResourceSelection")
require(ResourceSelection)
hoslem.test(don.groupe$Pedagogie,fitted(reg))
```
Le test de hosmer-Lemeshow nous donne une pvalue significative, il y a donc une différence entre le modèle et les données observées, le modèle ne serait donc pas adéquate...

##Réalisation du modèle sur un échantillon :
```{r}
train.id<-sample(seq_len(nrow(don.groupe)),size = 109)
don.train<-don.groupe[train.id,]
don.test<-don.groupe[-train.id,]
```

###Réalisation du modèle :
```{r}
reg<-glm(Pedagogie~Classe_T1,data = don.train,family = binomial)
summary(reg)


```


