---
title: "Classfication par pedagogie"
output:
  pdf_document:
    toc: true
---


```{r, include=FALSE, echo=FALSE}
load(".RData")
dataQg.P<-dataPropre[,c(2,13:41)]
dataQSum.P<-dataSum[,c(2,14:32)]
dataQVec.P<-dataVec[,c(2,14:32)]
```

```{r, echo=FALSE}
T41<-dataQSum.P[,5]
T42<-dataQSum.P[,6]
```

```{r, echo=FALSE}
dataQg.P<-data.frame(dataQg.P[,1:7],T41,T42,dataQg.P[,16:30])
```



```{r, echo=FALSE}
T8<-paste(dataQSum.P[,12],dataQSum.P[,13],dataQSum.P[,14],dataQSum.P[,15],dataQSum.P[,16],dataQSum.P[,17],dataQSum.P[,18],dataQSum.P[,19],dataQSum.P[,20],sep="")
dataQVec8.P<-cbind(dataQVec.P[,1:11],T8)
```

```{r, echo=FALSE}
T8<-dataQSum.P[,12]+dataQSum.P[,13]+dataQSum.P[,14]+dataQSum.P[,15]+dataQSum.P[,16]+dataQSum.P[,17]+dataQSum.P[,18]+dataQSum.P[,19]+dataQSum.P[,20]
dataQSum8.P<-cbind(dataQSum.P[,1:10],T8)
```


```{r, echo=FALSE}
require(ClustOfVar)

dataQg.P1<-dataQg.P[which(dataQg.P["Pedagogie"]=="P1"),]
dataQg.P2<-dataQg.P[which(dataQg.P["Pedagogie"]=="P2"),]

dataQSum.P1<-dataQSum.P[which(dataQSum.P["Pedagogie"]=="P1"),]
dataQSum.P2<-dataQSum.P[which(dataQSum.P["Pedagogie"]=="P2"),]
dataQSum8.P1<-dataQSum8.P[which(dataQSum8.P["Pedagogie"]=="P1"),]
dataQSum8.P2<-dataQSum8.P[which(dataQSum8.P["Pedagogie"]=="P2"),]

dataQVec.P1<-dataQVec.P[which(dataQVec.P["Pedagogie"]=="P1"),]
dataQVec.P2<-dataQVec.P[which(dataQVec.P["Pedagogie"]=="P2"),]
dataQVec8.P1<-dataQVec8.P[which(dataQVec8.P["Pedagogie"]=="P1"),]
dataQVec8.P2<-dataQVec8.P[which(dataQVec8.P["Pedagogie"]=="P2"),]
```


#Affichage des dendogrammes

# Avec T1 
##Pour les données generales avec P1
```{r, echo=FALSE}
cahG.P1<-hclustvar(X.quanti=dataQg.P1[,2],X.quali=dataQg.P1[,-c(1,2)])
plot(cahG.P1, main="Dendogramme des donnees generales \n de la pedagogie P1")
rect.hclust(cahG.P1,12)
```

##Pour les données generales avec P2
```{r, echo=FALSE}
cahG.P2<-hclustvar(X.quanti=dataQg.P2[,2],X.quali=dataQg.P2[,-c(1,2)])
plot(cahG.P2, main="Dendogramme des donnees generales\n de la pedagogie P2")
rect.hclust(cahG.P2,12)
```

##Pour les données avec les vecteurs avec P1
```{r, echo=FALSE}
cahVec.P1<-hclustvar(X.quanti=dataQVec.P1[,2],X.quali=dataQVec.P1[,-c(1,2)])
plot(cahVec.P1, main="Dendogramme des données avec les vecteurs\n de la pedagogie P1")
rect.hclust(cahVec.P1,6)
```

##Pour les données avec les vecteurs avec P2
```{r, echo=FALSE}
cahVec.P2<-hclustvar(X.quanti=dataQVec.P2[,2],X.quali=dataQVec.P2[,-c(1,2)])
plot(cahVec.P2, main="Dendogramme des données avec les vecteurs\n de la pedagogie P2")
rect.hclust(cahVec.P2,6)
```

##Q8 regroupée avec P1
```{r, echo=FALSE}
cahVec8<-hclustvar(X.quanti=dataQVec8.P1[,2],X.quali=dataQVec8.P1[,-c(1,2)])
plot(cahVec8, main="Dendogramme des données avec les vecteurs \n de la pedagogie P1 et Q8 regroupée")
rect.hclust(cahVec8,6)

```

##Q8 regroupée avec P2

```{r, echo=FALSE}
cahVec8<-hclustvar(X.quanti=dataQVec8.P2[,2],X.quali=dataQVec8.P2[,-c(1,2)])
plot(cahVec8, main="Dendogramme des données avec vecteurs \n de la pedagogie P2 et Q8 regroupée")
rect.hclust(cahVec8,6)

```




##Pour les données avec les sommes avec P1

```{r, echo=FALSE}
cahSum.P1<-hclustvar(X.quanti=dataQSum.P1[,-c(1,5,6)],X.quali=dataQSum.P1[,c(5,6)])
plot(cahSum.P1, main="Dendogramme des données somme \n de la pedagogie P1")
rect.hclust(cahSum.P1,6)
```

##Pour les données avec les sommes avec P2
```{r, echo=FALSE}
cahSum.P2<-hclustvar(X.quanti=dataQSum.P2[,-c(1,5,6)],X.quali=dataQSum.P2[,c(5,6)])
plot(cahSum.P2, main="Dendogramme des données avec somme\n de la pedagogie P2")
rect.hclust(cahSum.P2,6)
```

##Q8 regroupée avec P1
```{r, echo=FALSE}
cahSum8<-hclustvar(X.quanti=dataQSum8.P1[,-c(1,5,6)],X.quali=dataQSum8.P1[,c(5,6)])
plot(cahSum8, main="Dendogramme des données avec sommes \n de la pedagogie P1 et Q8 regroupée")
rect.hclust(cahSum8,6)

```

##Q8 regroupée avec P2
```{r, echo=FALSE}
cahSum8<-hclustvar(X.quanti=dataQSum8.P2[,-c(1,5,6)],X.quali=dataQSum8.P2[,c(5,6)])
plot(cahSum8, main="Dendogramme des données avec sommes \n de la pedagogie P2 et Q8 regroupée")
rect.hclust(cahSum8,6)

```

#Sans T1
##Pour les données generales avec P1
```{r, echo=FALSE}
cahG.P1<-hclustvar(X.quali=dataQg.P1[,-c(1,2)])
plot(cahG.P1, main="Dendogramme des donnees generales \n de la pedagogie P1")
rect.hclust(cahG.P1,12)
```

##Pour les données generales avec P2
```{r, echo=FALSE}
cahG.P2<-hclustvar(X.quali=dataQg.P2[,-c(1,2)])
plot(cahG.P2, main="Dendogramme des donnees generales\n de la pedagogie P2")
rect.hclust(cahG.P2,12)
```

##Pour les données avec les vecteurs avec P1
```{r, echo=FALSE}
cahVec.P1<-hclustvar(X.quali=dataQVec.P1[,-c(1,2)])
plot(cahVec.P1, main="Dendogramme des données avec les vecteurs\n de la pedagogie P1")
rect.hclust(cahVec.P1,6)
```

##Pour les données avec les vecteurs avec P2
```{r, echo=FALSE}
cahVec.P2<-hclustvar(X.quali=dataQVec.P2[,-c(1,2)])
plot(cahVec.P2, main="Dendogramme des données avec les vecteurs\n de la pedagogie P2")
rect.hclust(cahVec.P2,6)
```

##Q8 regroupée avec P1
```{r, echo=FALSE}
cahVec8<-hclustvar(X.quali=dataQVec8.P1[,-c(1,2)])
plot(cahVec8, main="Dendogramme des données avec les vecteurs \n de la pedagogie P1 et Q8 regroupée")
rect.hclust(cahVec8,6)

```

##Q8 regroupée avec P2

```{r, echo=FALSE}
cahVec8<-hclustvar(X.quali=dataQVec8.P2[,-c(1,2)])
plot(cahVec8, main="Dendogramme des données avec vecteurs \n de la pedagogie P2 et Q8 regroupée")
rect.hclust(cahVec8,6)

```




##Pour les données avec les sommes avec P1

```{r, echo=FALSE}
cahSum.P1<-hclustvar(X.quanti=dataQSum.P1[,-c(1,2,5,6)],X.quali=dataQSum.P1[,c(5,6)])
plot(cahSum.P1, main="Dendogramme des données avec sommes \n de la pedagogie P1")
rect.hclust(cahSum.P1,6)
```

##Pour les données avec les sommes avec P2
```{r, echo=FALSE}
cahSum.P2<-hclustvar(X.quanti=dataQSum.P2[,-c(1,2,5,6)],X.quali=dataQSum.P2[,c(5,6)])
plot(cahSum.P2, main="Dendogramme des données avec sommes\n de la pedagogie P2")
rect.hclust(cahSum.P2,6)
```

##Q8 regroupée avec P1
```{r, echo=FALSE}
cahSum8<-hclustvar(X.quanti=dataQSum8.P1[,-c(1,2,5,6)],X.quali=dataQSum8.P1[,c(5,6)])
plot(cahSum8, main="Dendogramme des données avec sommes\n de la pedagogie P1 et Q8 regroupée")
rect.hclust(cahSum8,6)

```

##Q8 regroupée avec P2
```{r, echo=FALSE}
cahSum8<-hclustvar(X.quanti=dataQSum8.P2[,-c(1,2,5,6)],X.quali=dataQSum8.P2[,c(5,6)])
plot(cahSum8, main="Dendogramme des données avec sommes\n de la pedagogie P2 et Q8 regroupée")
rect.hclust(cahSum8,6)

```


```{r, echo=FALSE}

rm(list=setdiff(ls(), c("dataPropre", "dataSum", "dataVec")))
```