---
title: "analyse groupe de variables"
output: pdf_document
---


```{r}
colnames(dataPropre)
noms<-c("T23","T31","T52","T62","T86","T87","T88","T89","T42a","T42b","T42c","T42d")
audela<-rowSums(apply(dataPropre[,noms],2,as.numeric))#somme de chaque question concerné par la var audela
audela<-audela+ifelse(dataPropre$T1>7,1,0)#ajout de la t1 si ils savent compter au dela de 7

noms<-c("T41a","T41b","T41c","T41d","T51","T61")
outils<-rowSums(apply(dataPropre[,noms],2,as.numeric))

noms<-c("T21","T22","T32","T81","T82","T83",
       "T84","T85")
objet<-rowSums(apply(dataPropre[,noms],2,as.numeric))
```

##Etude du chi2 de chaque variable du groupe au dela chacune entre elles
```{r}
noms<-c("T23","T31","T52","T62","T86","T87","T88","T89","T42a","T42b","T42c","T42d")
res.chi2<-matrix(nrow = length(noms),ncol = length(noms))
colnames(res.chi2)<-noms
row.names(res.chi2)<-noms
for (i in 1:length(noms)){
  for (j in 1:length(noms)){
    res.chi2[i,j]<-chisq.test(table(dataPropre[,noms[i]],dataPropre[,noms[j]]))$p.value
  }
  
}
kabble(ifelse(res.chi2>10**-5,"0","1"))

```
Un "1" et mis dans les cases qui sont significatives afin que le tableau soit plus facilement lisible.
On peut voir que les couples de variables qui ont un chi2 significatif sont :
T21 T22, T22 T32, T84 T22, T84 T21, T83 T22, T85 T32, et toutes les T8 entre elles.

##Création des groupes sur la Q1
```{r}
Classe_T1<-cut(dataPropre$T1,breaks = c(-1,3,7,11,16,29,100))
levels(Classe_T1)<-c("0-3","4-7","8-11","12-16","17-29",">29")
Classe_T1
don.groupe<-data.frame(Pedagogie=dataPropre$Pedagogie,Classe_T1,audela,outils,objet)
```

##Regression sur les nouveaux groupes
```{r}
reg<-glm(Pedagogie~audela,data = don.groupe,family = binomial)
summary(reg)##audela significatif avec la pédagogie
```
Seule la variable audela est significative, afin de prédire la pédagogie. On peut donc dire que les question de type "audela" peuvent définir un élève classique d'un élève montessorien.
